【裁判字號】    95,易,462
【裁判日期】    950428
【裁判案由】    毒品危害防制條例
【裁判全文】
臺灣板橋地方法院刑事判決               95年度易字第462號
公  訴  人  臺灣板橋地方法院檢察署檢察官
被      告  甲○○
上列被告因違反毒品危害防制條例案件，經檢察官提起公訴（95
年度毒偵字第1401號），本院於準備程序進行中，被告就被訴之
事實為有罪之陳述，經告知被告簡式審判程序之旨，並聽取當事
人之意見後，裁定進行簡式審判程序，判決如下：
    主  文
甲○○施用第二級毒品，累犯，處有期徒刑肆月，如易科罰金，
以佰元折算壹日。
    事  實
一、甲○○有違反麻醉藥品管理條例案件等前科，又其於民國89
    年間因施用毒品案件，經本院於同年2 月18日以89年度毒聲
    字第1349號裁定送勒戒處所觀察、勒戒，認有繼續施用毒品
    傾向，經本院於同年3 月9 日以89年度毒聲字第1848號裁定
    送戒治處所強制戒治，經臺灣板橋地方法院檢察署檢察官於
    90年4 月25日以90年度戒毒偵字第297 號為不起訴處分，另
    於90年間復因施用毒品案件，經本院於90年8 月16日以90年
    度毒聲字第3438號裁定送戒治處所強制戒治，於91年8 月15
    日強制戒治期滿，案經檢察官起訴，經本院於90年10月30日
    以90年度訴字第1661號就施用第一級毒品罪部分判處有期徒
    刑8 月、就施用第二級毒品罪部分判處有期徒刑5 月，定應
    執行有期徒刑1 年，於92年8 月29日縮短刑期執行完畢。詎
    其不思悛悔，於91年8 月15日強制戒治期滿後5 年內，復基
    於施用第二級毒品甲基安非他命之故意，於95年2 月4 日某
    時，在臺北縣三峽鎮○○路106 巷18之4 號其住處，將第二
    級毒品甲基安非他命置於玻璃球吸食器內加熱，以吸取其濃
    煙之方式，施用第二級毒品甲基安非他命1 次，旋於同月6
    日下午1 時40分許，在臺北縣土城市○○路○ 段、明德路1
    段路口，為警查獲，經採集其尿液檢體送驗後，發現呈甲基
    安非他命陽性反應，始悉上情。
二、案經臺北縣政府警察局土城分局報請臺灣板橋地方法院檢察
    署檢察官偵查起訴。
    理  由
一、程序部分：按除被告所犯為死刑、無期徒刑、最輕本刑為三
    年以上有期徒刑之罪或高等法院管轄第一審案件者外，於第
    一次審判期日前之準備程序進行中，被告先就被訴事實為有
    罪之陳述時，審判長得告知被告簡式審判程序之旨，並聽取
    當事人、代理人、辯護人及輔佐人之意見後，裁定進行簡式
    審判程序，刑事訴訟法第273 條之1 第1 項定有明文。經核
    本件被告甲○○所犯係死刑、無期徒刑、最輕本刑為三年以
    上有期徒刑以外之罪，其於準備程序中就被訴事實為有罪之
    陳述，經法官告知簡式審判程序之旨，並聽取公訴人、被告
    之意見後，本院爰依首揭規定，合議裁定由受命法官獨任進
    行簡式審判程序，合先敘明。
二、訊據被告坦承前揭事實不諱，又其於95年2 月6 日下午1 時
    40分許為警查獲後，於同日下午4 時50分許經警採集之尿液
    檢體，經送臺灣檢驗科技股份有限公司以酵素免疫分析法初
    步檢驗，呈鴉片類、安非他命類陽性反應，復經氣相層析質
    譜儀確認，亦有安非他命、甲基安非他命陽性反應，經判定
    有鴉片類、安非他命類陽性反應，有該公司95年2 月22日濫
    用藥物尿液檢驗報告附卷可稽（施用第一級毒品部分，併由
    臺灣桃園地方法院以95年訴字第397 號審理）。按甲基安非
    他命經口服投與後約百分之70於24小時內自尿中排出，約百
    分之90於96小時內自尿中排出，由於甲基安非他命成分之檢
    出與其投與方式、投與量、個人體質、採尿時間與檢測儀器
    之精密度等諸多因素有關，因此僅憑尿液中呈安非他命陽性
    反應，並無法確實推算吸食時間距採集時間之長短，惟依上
    述資料推斷，最長可能不會超過4 日，亦有行政院衛生署藥
    物食品檢驗局81年2 月8 日（81）藥檢1 字第00 1156 號函
    可按。又目前之尿液檢體毒品反應鑑驗方法，以氣相層析質
    譜儀分析法最為精確，並可排除服用藥物導致毒品偽陽性反
    應之可能性；茲本件被告尿液檢體業經以該法確認，鑑出被
    告尿液確有甲基安非他命類陽性反應，是可確信被告於採集
    尿液檢體前96小時扣除為警查獲後不可能施用毒品期間內之
    某時，確曾有施用第二級毒品安非他命之行為。承此，可見
    被告之上述自白，應合於事實。
三、查被告於89年間因施用毒品案件，經本院於同年2 月18日以
    89年度毒聲字第1349號裁定送勒戒處所觀察、勒戒，認有繼
    續施用毒品傾向，經本院於同年3 月9 日以89年度毒聲字第
    1848號裁定送戒治處所強制戒治，經臺灣板橋地方法院檢察
    署檢察官於90年4 月25日以90年度戒毒偵字第297 號為不起
    訴處分，另於90年間復因施用毒品案件，經本院於90年8 月
    16日以90年度毒聲字第3438號裁定送戒治處所強制戒治，於
    91年8 月15日強制戒治期滿，有臺灣高等法院被告前案紀錄
    表存卷可憑。
四、綜上，本件被告施用第二級毒品甲基安非他命犯行，事證業
    臻明確，洵堪認定，應依法論科。
五、核被告所為，係犯毒品危害防制條例第10條第2 項之施用第
    二級毒品罪。其施用本件毒品，衡情應有持有毒品之行為，
    惟該持有之低度行為，應為其施用之高度行為所吸收，不另
    論罪。查其於90年間因違反毒品危害防制條例案件，經本院
    於90年10月30日以90年度訴字第1661號就施用第一級毒品罪
    部分判處有期徒刑8 月、就施用第二級毒品罪部分判處有期
    徒刑5 月，定應執行有期徒刑1 年，於92年8 月29日縮短刑
    期執行完畢，亦有上開被告前案紀錄表得佐，其於有期徒刑
    執行完畢後，5 年內再犯本件有期徒刑以上2 罪，為累犯，
    應依刑法第47條之規定，加重其刑。本院審酌其有前述其他
    犯罪紀錄，可見素行欠佳，又其於受觀察、勒戒及強制戒治
    後，猶另萌施用毒品之犯意，再犯本罪，顯見其戒除毒癮之
    意志薄弱，且未衷心悛悔，漠視法令之禁制，恣意濫用藥品
    ，其行為甚為可訾，及施用毒品祗係戕害其自己身心，並無
    加害他人，兼衡其本件僅施用毒品1 次、犯罪動機、目的、
    手段、坦承犯行等一切情狀，茲量處如主文所示之刑，並諭
    知易科罰金之折算標準。至被告施用毒品所用之玻璃吸食器
    ，未經扣案，是本院無從證明該物確為被告所有，惟被告已
    供明該吸食器業已丟棄，衡情亦應滅失，是不併為沒收之宣
    告。
據上論斷，應依刑事訴訟法第273 條之1 第1 項、第299 條第 1
項前段，毒品危害防制條例第10條第2 項，刑法第11條前段、第
47條、第41條第1 項前段，罰金罰鍰提高標準條例第2 條，判決
如主文。
本案經檢察官魏正杰到庭執行職務。
中    華    民    國    95    年    4     月    28    日
                        刑事第十五庭  法  官  朱敏賢
上正本證明與原本無異。
如不服本判決，應於判決送達後10日內，向本院提出上訴狀。
                                      書記官  郭勝華
中    華    民    國    95    年    4     月    28    日
附錄論罪科刑法條：
毒品危害防制條例第10條
施用第一級毒品者，處六月以上五年以下有期徒刑。
施用第二級毒品者，處三年以下有期徒刑。


司法院資訊處製作；財團法人民間司法改革基金會備份。
